# 求助陈版主：进口一项固定资产并将分期付款的会计处理

提问人：love9624648023 时间：2020-09-25 10:33:07
陈版主您好，有一个问题想请教一下您：
甲公司从美国企业购买EDA，使用权为 3 年，合同总金额为 21 万美元，分 3 年付款，每年支付 7 万美元；现面对以下问题：
1 、折现率采用银行同期贷款利率是否合适？如不合适应如何选用折现率。
2 、无形资产原值应如何入账？美元还是人民币？
3 、如以美元入账，那每年是否要根据12.31号的汇率进行调整原值以及累计折旧？
4 、如以人民币入账，那长期应付款应如何入账？

回答人：chenyiwei
1 、一般采用本企业（甲公司）的银行同期贷款利率。
2 、首先将上述 21 万美元按当日即期汇率折算为人民币，再将该人民币金额按上述 1 中的利率折现，以折现值为基础，加上为使其达到预定可使用状态而支付的运保费、安装调试费、进口环节税费等作为固定资产成本。
3 、固定资产属于非货币性资产，后续对其账面价值不再进行汇率调整。
4 、长期应付款为外币应付项目，后续按实际利率法摊销确认其利息支出，期末应确认汇兑损益计入当期财务费用。